# 请教陈版和各位，商业承兑汇票逾期与应收账款逾期对减值影响

提问人：phlr999 时间：2022-10-04 16:08:20
请教陈版和各位大神，某公司按照账龄为基础，综合考虑客户预期信用风险，来计提金融工具和应收款项的减值准备。一般而言，如果其他因素都一样，应收票据-a公司（商业承兑汇票）逾期了，应收款账-B公司逾期了，其他应收款-C公司逾期了，假设三者账龄一致、逾期时间一样，A、b、C三公司其他预期信用风险类似，是否计提减值的金额三者是基本一致，还是理论上而言,票据减值>其他应收款>应收账款？？

回答人：chenyiwei
既然“假设三者账龄一致、逾期时间一样，A、b、C三公司其他预期信用风险类似”，则三个债务人评估的预期信用损失风险是类似的，相应地，针对同一债务人的应收票据（商业承兑汇票）、应收账款和其他应收款的预期信用损失应当一致。
当然，上面的讨论没有考虑有部分应收款项可能有担保，或者有其他增信安排的情况。如果实务中针对同一债务人的应收款项中，部分有担保或享有其他增信，则所面临的信用风险不同，相应地需计提的坏账准备可能也有差异。